---
title: "DRG/SUS - ONCOLOGIA"
output: 
  flexdashboard::flex_dashboard:
    social: menu 
    source_code: embed    
    vertical_layout: fill
    runtime: shiny
---


```{r setup, include=FALSE}

library(httr)    
set_config(use_proxy(url="10.3.100.207",port=8080))


library(flexdashboard)
library(dplyr)
library(shiny)
library(ggplot2)
library(tidyverse)
library(plotly)
library(readxl)
library(DT)
library(knitr)
library(kableExtra)


dat.est.Norte <- read_xlsx("Data/Estabelecimentos_Norte.xlsx")
dat.est.Nordeste <- read_xlsx("Data/Estabelecimentos_Nordeste.xlsx")
dat.est.Sudeste <- read_xlsx("Data/Estabelecimentos_Sudeste.xlsx")
dat.est.Centro.Oeste <- read_xlsx("Data/Estabelecimentos_centro_Oeste.xlsx")
dat.est.Sul <- read_xlsx("Data/Estabelecimentos_Sul.xlsx")

load("Data/NORTE_ONCO_COMPLETO.RData")
load("Data/NORDESTE_ONCO_COMPLETO.RData")
load("Data/SUDESTE_ONCO_COMPLETO.RData")
load("Data/CENTRO_OESTE_ONCO_COMPLETO.RData")
load("Data/SUL_ONCO_COMPLETO.RData")
```



NORTE {data-orientation=colmns data-icon="fas fa-hospital"}
=============================

Column 
--------------------------

### **PRODUÇÃO DOS HOSPITAIS DE ONCOLOGIA PARA A REGIÃO NORTE**
```{r norte,echo = FALSE,warning=FALSE}
dat.est.Norte %>%
  mutate(PRODUCAO = y) %>%
  select(UF, MUNICIPIO, CNES, ESTABELECIMENTO, PRODUCAO)  %>% unique() %>% 
  DT::datatable(options = list(pageLength = 25), rownames = FALSE)
```

Column {.tabset .tabset-fade}
--------------------------


```{r norte1,echo = FALSE,warning=FALSE}


#data_norte %>% select(CNES,DIAG_PRINC,PROC_REA,ESPEC) %>% write_xlsx("NORTE_CANCER_COMPLETO.xlsx")

selectInput('cnes1', 'CNES', dat.est.Norte$CNES)

```


### **DIAGNÓSTICO**
```{r plotnorte1, echo = FALSE,warning=FALSE}

renderPlot({
  data_norte %>% filter(CNES==input$cnes1) %>% group_by(DIAG_PRINC) %>%
  summarise(y=n(),.groups = 'drop')  %>% arrange(desc(y)) %>% slice(1:10)%>%
  ggplot(aes(x = reorder(factor(DIAG_PRINC),y),y=y)) + 
  geom_bar(position="dodge", stat="identity",size=1, fill="steelblue") +
  coord_flip()+
  labs(x = "DIAGNÓSTICO PRINCIPAL", y = "NÚMERO DE AIHs", title = "")  +
  theme_bw() +
  theme(axis.text.x = element_text(size = 15),axis.title.x = element_text(size = 15),
        axis.title.y = element_text(size = 15), axis.text.y = element_text(size = 15),
       axis.title = element_text(size=15),legend.text = element_text(size=15),legend.title = element_text(size=15)
  )
})


```





### **PROCEDIMENTO**

```{r plotnorte2, echo = FALSE}
##selectedData <- reactive({
#data_x %>% filter(CNES==input$cnes) %>% group_by(PROC_REA) %>%
#  summarise(y=n())  %>% arrange(desc(y)) %>% slice(1:10)
#})
renderPlot({
  data_norte %>% filter(CNES==input$cnes1) %>% group_by(PROC_REA) %>%
  summarise(y=n(),.groups = 'drop')  %>% arrange(desc(y)) %>% slice(1:10)%>%
  ggplot(aes(x = reorder(factor(PROC_REA),y),y=y)) + 
  geom_bar(position="dodge", stat="identity",size=1, fill="#E69F00") +
  coord_flip()+
  labs(x = "PROCEDIMENTO REALIZADO", y = "NÚMERO DE AIHs", title = "")  +
  theme_bw() +
  theme(axis.text.x = element_text(size = 15),axis.title.x = element_text(size = 15),
        axis.title.y = element_text(size = 15), axis.text.y = element_text(size = 15),
       axis.title = element_text(size=15),legend.text = element_text(size=15),legend.title = element_text(size=15)
  )
})
```

### **ESPECIALIDADE**

```{r plotnorte3, echo = FALSE}

renderPlot({
  data_norte %>% filter(CNES==input$cnes1) %>% group_by(ESPEC) %>%
  summarise(y=n(),.groups = 'drop')  %>% arrange(desc(y)) %>% 
  ggplot(aes(x = reorder(factor(ESPEC),y),y=y)) + 
  geom_bar(position="dodge", stat="identity",size=1,fill=rgb(0.1,0.4,0.5,0.7)) +
  labs(x = "ESPECIALIDADE", y = "NÚMERO DE AIHs", title = "")  +
  theme_bw() +
  theme(axis.text.x = element_text(size = 15),axis.title.x = element_text(size = 15),
        axis.title.y = element_text(size = 15), axis.text.y = element_text(size = 15),
       axis.title = element_text(size=15),legend.text = element_text(size=15),legend.title = element_text(size=15)
  )
})
```

### **TIPO DE LEITOS**

```{r tabelanorte, echo = FALSE}
dat1_ <- data.frame(dat.est.Norte %>% group_by(CNES,LEITO) %>% 
    select(CNES,UF,MUNICIPIO,LEITO, LEITOS_EXISTENTES, LEITOS_SUS )  )

DT::renderDataTable({
 dat1 <- filter(dat1_,CNES==input$cnes1)
  return(dat1[,-1])
#renderTable({
#DT::datatable(filter(dat_,CNES==input$cnes), rownames = FALSE)
})

```




NORDESTE {data-orientation=colmns data-icon="fas fa-hospital"}
=============================

Column 
--------------------------

### **PRODUÇÃO DOS HOSPITAIS DE ONCOLOGIA PARA A REGIÃO NORDESTE**
```{r nordeste,echo = FALSE,warning=FALSE}
dat.est.Nordeste %>%
  mutate(PRODUCAO = y) %>%
  select(UF, MUNICIPIO, CNES, ESTABELECIMENTO, PRODUCAO)  %>% unique() %>% 
  DT::datatable(options = list(pageLength = 25), rownames = FALSE)
```

Column {.tabset .tabset-fade}
--------------------------




```{r nordeste1,echo = FALSE,warning=FALSE}


#dat_cnes <- unique(dat.est.Nordeste$CNES)
#fillCol(height = 600, flex = c(NA, 1), 
 #inputPanel(
 #    selectInput("cnes", "CNES:", choices = dat.est.Nordeste$CNES)
#  ),
##  plotOutput("prodPlot")
#)
selectInput('cnes2', 'CNES', dat.est.Nordeste$CNES)

```


### **DIAGNÓSTICO**
```{r plotnordeste1, echo = FALSE,warning=FALSE}
#selectedData1 <- reactive({
#data_x %>% filter(CNES==input$cnes) %>% group_by(DIAG_PRINC) %>%
#  summarise(y=n())  %>% arrange(desc(y)) %>% slice(1:10)
#})


renderPlot({
  data_nordeste %>% filter(CNES==input$cnes2) %>% group_by(DIAG_PRINC) %>%
  summarise(y=n(),.groups = 'drop')  %>% arrange(desc(y)) %>% slice(1:10)%>%
  ggplot(aes(x = reorder(factor(DIAG_PRINC),y),y=y)) + 
  geom_bar(position="dodge", stat="identity",size=1, fill="steelblue") +
  coord_flip()+
  labs(x = "DIAGNÓSTICO PRINCIPAL", y = "NÚMERO DE AIHs", title = "")  +
  theme_bw() +
  theme(axis.text.x = element_text(size = 15),axis.title.x = element_text(size = 15),
        axis.title.y = element_text(size = 15), axis.text.y = element_text(size = 15),
       axis.title = element_text(size=15),legend.text = element_text(size=15),legend.title = element_text(size=15)
  )
})


```



### **PROCEDIMENTO**

```{r plotnordeste2, echo = FALSE}
##selectedData <- reactive({
#data_x %>% filter(CNES==input$cnes) %>% group_by(PROC_REA) %>%
#  summarise(y=n())  %>% arrange(desc(y)) %>% slice(1:10)
#})
renderPlot({
  data_nordeste %>% filter(CNES==input$cnes2) %>% group_by(PROC_REA) %>%
  summarise(y=n(),.groups = 'drop')  %>% arrange(desc(y)) %>% slice(1:10)%>%
  ggplot(aes(x = reorder(factor(PROC_REA),y),y=y)) + 
  geom_bar(position="dodge", stat="identity",size=1, fill="#E69F00") +
  coord_flip()+
  labs(x = "PROCEDIMENTO REALIZADO", y = "NÚMERO DE AIHs", title = "")  +
  theme_bw() +
  theme(axis.text.x = element_text(size = 15),axis.title.x = element_text(size = 15),
        axis.title.y = element_text(size = 15), axis.text.y = element_text(size = 15),
       axis.title = element_text(size=15),legend.text = element_text(size=15),legend.title = element_text(size=15)
  )
})
```

### **ESPECIALIDADE**

```{r plotnordeste3, echo = FALSE}
##selectedData <- reactive({
#data_x %>% filter(CNES==input$cnes) %>% group_by(PROC_REA) %>%
#  summarise(y=n())  %>% arrange(desc(y)) %>% slice(1:10)
#})
renderPlot({
  data_nordeste %>% filter(CNES==input$cnes2) %>% group_by(ESPEC) %>%
  summarise(y=n(),.groups = 'drop')  %>% arrange(desc(y)) %>%
  ggplot(aes(x = reorder(factor(ESPEC),y),y=y)) + 
  geom_bar(position="dodge", stat="identity",size=1,fill=rgb(0.1,0.4,0.5,0.7)) +
  labs(x = "ESPECIALIDADE", y = "NÚMERO DE AIHs", title = "")  +
  theme_bw() +
  theme(axis.text.x = element_text(size = 15),axis.title.x = element_text(size = 15),
        axis.title.y = element_text(size = 15), axis.text.y = element_text(size = 15),
       axis.title = element_text(size=15),legend.text = element_text(size=15),legend.title = element_text(size=15)
  )
})
```

### **TIPO DE LEITOS**

```{r tabelanordeste, echo = FALSE}
dat2_ <- data.frame(dat.est.Nordeste %>%
  group_by(CNES,LEITO) %>% 
    select(CNES,UF,MUNICIPIO,LEITO, LEITOS_EXISTENTES, LEITOS_SUS )  )

DT::renderDataTable({
 dat <- filter(dat2_,CNES==input$cnes2)
  return(dat[,-1])
#renderTable({
#DT::datatable(filter(dat_,CNES==input$cnes), rownames = FALSE)
})

```





SUDESTE {data-orientation=colmns data-icon="fas fa-hospital"}
=============================

Column 
--------------------------

### **PRODUÇÃO DOS HOSPITAIS DE ONCOLOGIA PARA A REGIÃO SUDESTE**
```{r sudeste,echo = FALSE,warning=FALSE}
dat.est.Sudeste %>%mutate(PRODUCAO = y) %>%
  select(UF, MUNICIPIO, CNES, ESTABELECIMENTO, PRODUCAO)  %>% unique() %>% 
  DT::datatable(options = list(pageLength = 25), rownames = FALSE)
```

Column {.tabset .tabset-fade}
--------------------------



```{r sudeste1,echo = FALSE,warning=FALSE}


#dat_cnes <- unique(dat.est.Nordeste$CNES)
#fillCol(height = 600, flex = c(NA, 1), 
 #inputPanel(
 #    selectInput("cnes", "CNES:", choices = dat.est.Nordeste$CNES)
#  ),
##  plotOutput("prodPlot")
#)
selectInput('cnes3', 'CNES', dat.est.Sudeste$CNES)

```




### **DIAGNÓSTICO**
```{r plotsudeste1, echo = FALSE,warning=FALSE}
#selectedData1 <- reactive({
#data_x %>% filter(CNES==input$cnes) %>% group_by(DIAG_PRINC) %>%
#  summarise(y=n())  %>% arrange(desc(y)) %>% slice(1:10)
#})


renderPlot({
  data_sudeste %>% filter(CNES==input$cnes3) %>% group_by(DIAG_PRINC) %>%
  summarise(y=n())  %>% arrange(desc(y)) %>% slice(1:10)%>%
  ggplot(aes(x = reorder(factor(DIAG_PRINC),y),y=y)) + 
  geom_bar(position="dodge", stat="identity",size=1, fill="steelblue") +
  coord_flip()+
  labs(x = "DIAGNÓSTICO PRINCIPAL", y = "NÚMERO DE AIHs", title = "")  +
  theme_bw() +
  theme(axis.text.x = element_text(size = 15),axis.title.x = element_text(size = 15),
        axis.title.y = element_text(size = 15), axis.text.y = element_text(size = 15),
       axis.title = element_text(size=15),legend.text = element_text(size=15),legend.title = element_text(size=15)
  )
})


```



### **PROCEDIMENTO**

```{r plotsudeste2, echo = FALSE}
##selectedData <- reactive({
#data_x %>% filter(CNES==input$cnes) %>% group_by(PROC_REA) %>%
#  summarise(y=n())  %>% arrange(desc(y)) %>% slice(1:10)
#})
renderPlot({
  data_sudeste %>% filter(CNES==input$cnes3) %>% group_by(PROC_REA) %>%
  summarise(y=n())  %>% arrange(desc(y)) %>% slice(1:10)%>%
  ggplot(aes(x = reorder(factor(PROC_REA),y),y=y)) + 
  geom_bar(position="dodge", stat="identity",size=1, fill="#E69F00") +
  coord_flip()+
  labs(x = "PROCEDIMENTO REALIZADO", y = "NÚMERO DE AIHs", title = "")  +
  theme_bw() +
  theme(axis.text.x = element_text(size = 15),axis.title.x = element_text(size = 15),
        axis.title.y = element_text(size = 15), axis.text.y = element_text(size = 15),
       axis.title = element_text(size=15),legend.text = element_text(size=15),legend.title = element_text(size=15)
  )
})
```

### **ESPECIALIDADE**

```{r plotsudeste3, echo = FALSE}
##selectedData <- reactive({
#data_x %>% filter(CNES==input$cnes) %>% group_by(PROC_REA) %>%
#  summarise(y=n())  %>% arrange(desc(y)) %>% slice(1:10)
#})
renderPlot({
  data_sudeste %>% filter(CNES==input$cnes3) %>% group_by(ESPEC) %>%
  summarise(y=n())  %>% arrange(desc(y)) %>%
  ggplot(aes(x = reorder(factor(ESPEC),y),y=y)) + 
  geom_bar(position="dodge", stat="identity",size=1,fill=rgb(0.1,0.4,0.5,0.7)) +
  labs(x = "ESPECIALIDADE", y = "NÚMERO DE AIHs", title = "")  +
  theme_bw() +
  theme(axis.text.x = element_text(size = 15),axis.title.x = element_text(size = 15),
        axis.title.y = element_text(size = 15), axis.text.y = element_text(size = 15),
       axis.title = element_text(size=15),legend.text = element_text(size=15),legend.title = element_text(size=15)
  )
})
```

### **TIPO DE LEITOS**

```{r tabelsudeste, echo = FALSE}
dat3_ <- data.frame(dat.est.Sudeste %>%
  group_by(CNES,LEITO) %>% 
    select(CNES,UF,MUNICIPIO,LEITO, LEITOS_EXISTENTES, LEITOS_SUS )  )

DT::renderDataTable({
 dat <- filter(dat3_,CNES==input$cnes3)
  return(dat[,-1])
#renderTable({
#DT::datatable(filter(dat_,CNES==input$cnes), rownames = FALSE)
})

```


CENTRO-OESTE {data-orientation=colmns data-icon="fas fa-hospital"}
=============================

Column 
--------------------------

### **PRODUÇÃO DOS HOSPITAIS DE ONCOLOGIA PARA A REGIÃO CENTRO-OESTE**
```{r centro,echo = FALSE,warning=FALSE}
dat.est.Centro.Oeste %>%mutate(PRODUCAO = y) %>%
  select(UF, MUNICIPIO, CNES, ESTABELECIMENTO, PRODUCAO)  %>% unique() %>% 
  DT::datatable(options = list(pageLength = 25), rownames = FALSE)
```

Column {.tabset .tabset-fade}
--------------------------




```{r centro1,echo = FALSE,warning=FALSE}

#saveRDS(data_centro_oeste, file="df.Rda")
#data_centro_oeste <- readRDS(file="df.Rda")
#dat_cnes <- unique(dat.est.Nordeste$CNES)
#fillCol(height = 600, flex = c(NA, 1), 
 #inputPanel(
 #    selectInput("cnes", "CNES:", choices = dat.est.Nordeste$CNES)
#  ),
##  plotOutput("prodPlot")
#)
selectInput('cnes4', 'CNES', dat.est.Centro.Oeste$CNES)

```


### **DIAGNÓSTICO**
```{r plotcentro1, echo = FALSE,warning=FALSE}
#selectedData1 <- reactive({
#data_x %>% filter(CNES==input$cnes) %>% group_by(DIAG_PRINC) %>%
#  summarise(y=n())  %>% arrange(desc(y)) %>% slice(1:10)
#})


renderPlot({
  data_centro_oeste %>% filter(CNES==input$cnes4) %>% group_by(DIAG_PRINC) %>%
  summarise(y=n())  %>% arrange(desc(y)) %>% slice(1:10)%>%
  ggplot(aes(x = reorder(factor(DIAG_PRINC),y),y=y)) + 
  geom_bar(position="dodge", stat="identity",size=1, fill="steelblue") +
  coord_flip()+
  labs(x = "DIAGNÓSTICO PRINCIPAL", y = "NÚMERO DE AIHs", title = "")  +
  theme_bw() +
  theme(axis.text.x = element_text(size = 15),axis.title.x = element_text(size = 15),
        axis.title.y = element_text(size = 15), axis.text.y = element_text(size = 15),
       axis.title = element_text(size=15),legend.text = element_text(size=15),legend.title = element_text(size=15)
  )
})


```



### **PROCEDIMENTO**

```{r plotcentro2, echo = FALSE}
##selectedData <- reactive({
#data_x %>% filter(CNES==input$cnes) %>% group_by(PROC_REA) %>%
#  summarise(y=n())  %>% arrange(desc(y)) %>% slice(1:10)
#})
renderPlot({
  data_centro_oeste %>% filter(CNES==input$cnes4) %>% group_by(PROC_REA) %>%
  summarise(y=n())  %>% arrange(desc(y)) %>% slice(1:10)%>%
  ggplot(aes(x = reorder(factor(PROC_REA),y),y=y)) + 
  geom_bar(position="dodge", stat="identity",size=1, fill="#E69F00") +
  coord_flip()+
  labs(x = "PROCEDIMENTO REALIZADO", y = "NÚMERO DE AIHs", title = "")  +
  theme_bw() +
  theme(axis.text.x = element_text(size = 15),axis.title.x = element_text(size = 15),
        axis.title.y = element_text(size = 15), axis.text.y = element_text(size = 15),
       axis.title = element_text(size=15),legend.text = element_text(size=15),legend.title = element_text(size=15)
  )
})
```

### **ESPECIALIDADE**

```{r plotcentro3, echo = FALSE}
##selectedData <- reactive({
#data_x %>% filter(CNES==input$cnes) %>% group_by(PROC_REA) %>%
#  summarise(y=n())  %>% arrange(desc(y)) %>% slice(1:10)
#})
renderPlot({
  data_centro_oeste %>% filter(CNES==input$cnes4) %>% group_by(ESPEC) %>%
  summarise(y=n())  %>% arrange(desc(y)) %>%
  ggplot(aes(x = reorder(factor(ESPEC),y),y=y)) + 
  geom_bar(position="dodge", stat="identity",size=1,fill=rgb(0.1,0.4,0.5,0.7)) +
  labs(x = "ESPECIALIDADE", y = "NÚMERO DE AIHs", title = "")  +
  theme_bw() +
  theme(axis.text.x = element_text(size = 15),axis.title.x = element_text(size = 15),
        axis.title.y = element_text(size = 15), axis.text.y = element_text(size = 15),
       axis.title = element_text(size=15),legend.text = element_text(size=15),legend.title = element_text(size=15)
  )
})
```

### **TIPO DE LEITOS**

```{r tabelacentro, echo = FALSE}
dat4_ <- data.frame(dat.est.Centro.Oeste %>% group_by(CNES,LEITO) %>% 
    select(CNES,UF,MUNICIPIO,LEITO, LEITOS_EXISTENTES, LEITOS_SUS )  )

DT::renderDataTable({
 dat <- filter(dat4_,CNES==input$cnes4)
  return(dat[,-1])
#renderTable({
#DT::datatable(filter(dat_,CNES==input$cnes), rownames = FALSE)
})

```



SUL {data-orientation=colmns data-icon="fas fa-hospital"}
=============================
  
Column 
--------------------------



### **PRODUÇÃO DOS HOSPITAIS DE ONCOLOGIA PARA A REGIÃO SUL**
```{r sul,echo = FALSE,warning=FALSE}
dat.est.Sul %>%mutate(PRODUCAO = y) %>%
  select(UF, MUNICIPIO, CNES, ESTABELECIMENTO, PRODUCAO)  %>% unique() %>% 
  DT::datatable(options = list(pageLength = 25), rownames = FALSE)
```



Column {.tabset .tabset-fade}
--------------------------
  

```{r sul1,echo = FALSE,warning=FALSE}

#dat_cnes <- unique(dat.est.Nordeste$CNES)
#fillCol(height = 600, flex = c(NA, 1), 
#inputPanel(
#    selectInput("cnes", "CNES:", choices = dat.est.Nordeste$CNES)
#  ),
##  plotOutput("prodPlot")
#)
selectInput('cnes5', 'CNES', dat.est.Sul$CNES)

```


### **DIAGNÓSTICO**
```{r plotsul1, echo = FALSE,warning=FALSE}
#selectedData1 <- reactive({
#data_x %>% filter(CNES==input$cnes) %>% group_by(DIAG_PRINC) %>%
#  summarise(y=n())  %>% arrange(desc(y)) %>% slice(1:10)
#})


renderPlot({
  data_sul %>% filter(CNES==input$cnes5) %>% group_by(DIAG_PRINC) %>%
    summarise(y=n(),.groups = 'drop')  %>% arrange(desc(y)) %>% slice(1:10)%>%
    ggplot(aes(x = reorder(factor(DIAG_PRINC),y),y=y)) + 
    geom_bar(position="dodge", stat="identity",size=1, fill="steelblue") +
    coord_flip()+
    labs(x = "DIAGNÓSTICO PRINCIPAL", y = "NÚMERO DE AIHs", title = "")  +
    theme_bw() +
    theme(axis.text.x = element_text(size = 15),axis.title.x = element_text(size = 15),
          axis.title.y = element_text(size = 15), axis.text.y = element_text(size = 15),
          axis.title = element_text(size=15),legend.text = element_text(size=15),legend.title = element_text(size=15)
    )
})

```



### **PROCEDIMENTO**

```{r plotsul2, echo = FALSE}
##selectedData <- reactive({
#data_x %>% filter(CNES==input$cnes) %>% group_by(PROC_REA) %>%
#  summarise(y=n())  %>% arrange(desc(y)) %>% slice(1:10)
#})
renderPlot({
  data_sul %>% filter(CNES==input$cnes5) %>% group_by(PROC_REA) %>%
    summarise(y=n(),.groups = 'drop')  %>% arrange(desc(y)) %>% slice(1:10)%>%
    ggplot(aes(x = reorder(factor(PROC_REA),y),y=y)) + 
    geom_bar(position="dodge", stat="identity",size=1, fill="#E69F00") +
    coord_flip()+
    labs(x = "PROCEDIMENTO REALIZADO", y = "NÚMERO DE AIHs", title = "")  +
    theme_bw() +
    theme(axis.text.x = element_text(size = 15),axis.title.x = element_text(size = 15),
          axis.title.y = element_text(size = 15), axis.text.y = element_text(size = 15),
          axis.title = element_text(size=15),legend.text = element_text(size=15),legend.title = element_text(size=15)
    )
})
```

### **ESPECIALIDADE**

```{r plotsul3, echo = FALSE}
##selectedData <- reactive({
#data_x %>% filter(CNES==input$cnes) %>% group_by(PROC_REA) %>%
#  summarise(y=n())  %>% arrange(desc(y)) %>% slice(1:10)
#})
renderPlot({
  data_sul %>% filter(CNES==input$cnes5) %>% group_by(ESPEC) %>%
    summarise(y=n())  %>% arrange(desc(y)) %>%
    ggplot(aes(x = reorder(factor(ESPEC),y),y=y)) + 
    geom_bar(position="dodge", stat="identity",size=1,fill=rgb(0.1,0.4,0.5,0.7)) +
    labs(x = "ESPECIALIDADE", y = "NÚMERO DE AIHs", title = "")  +
    theme_bw() +
    theme(axis.text.x = element_text(size = 15),axis.title.x = element_text(size = 15),
          axis.title.y = element_text(size = 15), axis.text.y = element_text(size = 15),
          axis.title = element_text(size=15),legend.text = element_text(size=15),legend.title = element_text(size=15)
    )
})
```

### **TIPO DE LEITOS**

```{r tabelasul, echo = FALSE}
dat5_ <- data.frame(dat.est.Sul %>%
                      group_by(CNES,LEITO) %>% 
                      select(CNES,UF,MUNICIPIO,LEITO, LEITOS_EXISTENTES, LEITOS_SUS )  )

DT::renderDataTable({
  dat <- filter(dat5_,CNES==input$cnes5)
  return(dat[,-1])
  #renderTable({
  #DT::datatable(filter(dat_,CNES==input$cnes), rownames = FALSE)
})

```
